臺灣高等法院高雄分院刑事裁定　　　　　110年度抗字第396號
抗　告　人
即 聲 請人　陳乃園


上列抗告人因聲請提審案件，不服臺灣高雄地方法院中華民國11
0 年10月19日裁定（110 年度提字第17號），提起抗告，本院裁
定如下：
    主  文
抗告駁回。
    理  由
一、抗告意旨略以：本件雖事證均對我不利，都說我錯，也未明
    察秋毫。錯的開始，釀成錯的，始於騎士未注意前方路況，
    於行車中張望致偏離倒置，危及四周而後一連串被誤解。被
    告開計程車從夜晚到白天如此吵雜，發生這樣的事有些感到
    遺憾。市井小民一人不明究竟，被公共危險罪逮捕，還自己
    開車去警局，隨後自由受限制即受銬是否不完美？為何我的
    不完美謂罪。本件即或有違誤不合法，爰提起抗告云云。
二、抗告人聲請提審意旨略以：聲請人即被逮捕人（下稱聲請人
    ）於民國110 年10月16日10時58分因肇事逃逸之公共危險案
    件，在高雄市○○區○○街000 號為高雄市政府警察局三民
    第二分局鼎山派出所逮捕，聲請人與車禍事件無關，車禍並
    非聲請人造成者，認不應被逮捕，為此聲請提審等語。
三、經查：
  ㈠按人民被法院以外之任何機關逮捕、拘禁時，其本人或他人
    得向逮捕、拘禁地之地方法院聲請提審；法院審查後，認為
    不應逮捕、拘禁者，應即裁定釋放；認為應予逮捕、拘禁者
    ，以裁定駁回之，並將被逮捕、拘禁人解返原解交之機關，
    提審法第1 條第1 項前段、第9 條第1 項分別定有明文。次
    按現行犯，不問何人得逕行逮捕之；犯罪在實施中或實施後
    即時發覺者，為現行犯；有左列情形之一者，以現行犯論：
    一、被追呼為犯罪人者；二、因持有兇器、贓物或其他物件
    、或於身體、衣服等處露有犯罪痕跡，顯可疑為犯罪人者，
    刑事訴訟法第88條亦有明文規定。又提審制度僅是法院即時
    審查逮捕、拘禁程序之合法性之制度，非在認定被逮捕、拘
    禁人有無被逮捕、拘禁之本案實體原因及有無被逮捕、拘禁
    之必要性，故其採行之證據法則，僅以自由證明為已足。
  ㈡聲請人於民國110 年10月16日10時30分許，在高雄市三民區
    明誠一路某處，因駕駛動力交通工具與他人發生車禍碰撞後
    逕自駕車離開現場，為巡邏員警林岳霖當場發現並騎車鳴放
    警笛尾隨在後始將之攔下，再經聯繫到場之高雄政府警察局
    三民第二分局鼎山派出所員警林堉驂帶回警局接受詢問，並
    經員警林堉驂調閱相關事證後，認聲請人為觸犯肇事逃逸罪
    嫌之現行犯而於110 年10月16日10時58分許予以逮捕等情，
    業經相對人之代理人即員警林堉驂當庭陳述明確，並有卷附
    職務報告、高雄市政府警察局三民第二分局執行逮捕、拘提
    告知本人通知書、告知親友通知書及路人提供之行車紀錄器
    影像截圖、聲請人之行車紀錄器影像光碟等可佐。堪認本案
    已有相當事證足認聲請人為涉犯刑法第185 條之4 第1 項前
    段駕駛動力交通工具發生交通事故致人傷害而逃逸罪嫌之現
    行犯，員警始依法為逮捕程序，該逮捕程序於法核無不合，
    是本件執行機關所為逮捕，尚無違誤。
  ㈢聲請人抗告意旨，亦以「騎士未注意前方路況，於行車中張
    望致偏離倒置，危及四周而後一連串被誤解」云云，指摘原
    裁定不當。惟聲請人亦不否認確有與被害人發生車禍，僅否
    認有過失之情形，此外並有卷附職務報告、高雄市政府警察
    局三民第二分局執行逮捕、拘提告知本人通知書、告知親友
    通知書及路人提供之行車紀錄器影像截圖、聲請人之行車紀
    錄器影像光碟等可佐，從而抗告人既因駕駛動力交通工具與
    他人發生車禍碰撞後逕自駕車離開現場，員警以觸犯公共危
    險罪嫌之現行犯予以逮捕，即無違誤。原審因認抗告人聲請
    提審為無理由，予以駁回，並於110 年10月16日解返原解交
    機關即高雄市警察局三民第二分局鼎山派出所，並無不合。
    本件抗告，核無理由，應予駁回。
據上論結，應依提審法第10條第2 項，裁定如主文。
中    華    民    國   110    年    11    月    10    日
                  刑事第四庭    審判長法  官  黃建榮
                                      法  官  陳君杰
                                      法  官  任森銓
以上正本證明與原本無異。
不得再抗告。
中    華    民    國   110    年    11    月    10    日
                                      書記官  謝佳育